【裁判字號】    97,上訴,1257
【裁判日期】    970918
【裁判案由】    毒品危害防制條例
【裁判全文】
臺灣高等法院臺中分院刑事判決        97年度上訴字第1257號
上  訴  人
即  被  告  丙○○
上列上訴人因毒品危害防制條例案件，不服臺灣臺中地方法院96
年度訴字第3079號中華民國97年4月28日第一審判決（起訴案號
：臺灣臺中地方法院檢察署96年度毒偵字第4388號），提起上訴
，本院判決如下：
      主  文
上訴駁回。
      犯罪事實
一、丙○○於民國 (下同)91 年間因施用毒品案件，經台灣台中
    地方法院先後裁定送觀察、勒戒及強制戒治，業於92年10月
    7 日強制戒治執行完畢釋放，並由檢察官為不起訴處分確定
    。又因施用毒品案件，經臺灣臺中地方法院以93年度訴字第
    228號判處有期徒刑6月確定，與另案強盜案件所處有期徒刑
    3年8月，定應執行刑4年，入監執行後於96年2月16日假釋出
    獄，付保護管束，97年4月16 日始假釋期滿。詎仍不知悔改
    ，於假釋期間，復於96年7月31 日下午某時，在臺中市○○
    ○路不詳地址處，以摻入香菸吸食之方式，施用第一級毒品
    海洛因一次。嗣於96年8月1日至台灣台中地方法院檢察署觀
    護人室報到，接受受保護管束人採尿，送驗結果呈嗎啡陽性
    反應而查獲上情。
二、案經台灣台中地方法院檢察署檢察官自動檢舉偵查起訴。
      理  由
一、訊據被告丙○○矢口否認犯上開罪行，辯稱，伊並未施用第
    一級毒品海洛因，伊尿液中被檢驗出有嗎啡陽性反應，可能
    當時係因生病咳嗽及患有憂鬱症，曾看醫生拿藥，亦曾買複
    方甘草合劑使用，可能吃藥才會有陽性反應，也可能係當時
    有一個叫「許吳宗」的男子追求伊，曾請伊吸煙，伊吸一口
    覺得味道怪怪，就沒有再吸，不小心用到，伊不會施用毒品
    ，還到檢察署接受尿液檢驗云云；惟查，前揭犯罪事實，業
    據被告於偵查中坦承不諱，且經原審法院勘驗當天之偵訊錄
    音帶，被告確曾坦承施用毒品海洛因，有偵訊筆錄及原審法
    院勘驗筆錄在卷可稽，被告被採集之尿液送驗後，呈嗎啡陽
    性反應，且高達3798ｎｇ/ ｍｌ，有中山醫學大學附設醫院
    檢驗科藥物檢測中心尿液檢驗報告一紙在卷可按。雖經原審
    法院向法醫研究所函查結果，認為受驗者尿液中檢驗出嗎啡
    含量3798ｎｇ/ ｍｌ，該陽性反應可能使用含嗎啡之藥物或
    海洛因之毒品所致 (見卷附該函文 )，惟經原審法院向被告
    所稱當時曾就診之台中榮民總醫院及中國醫藥學院函查，據
    覆稱，被告於96年7月1日至96年7月31 日並無就診紀錄，另
    經原審法院多次向被告諭知陳報其買藥之人及曾請其吸煙之
    人之姓名、住所供查證，被告至原審法院辯論終結均未提報
    供查證，嗣被告於本院審理中雖提出向大協藥局購買B.M.複
    方甘草合劑200ml 及甘草咳水、甘草水之收據，證人乙○○
    於本院且證述：被告所提三張收據的字跡應該是我太太開的
    ，買藥的人跟我太太認識的客人等語，然與被告於原審供稱
    庭呈藥物係在國安藥局買的不符，且稽之被告所提收據上的
    日期係96年7月2月、15日、28日，如被告確有購買該等藥物
    ，何以未能於原審審理時提出並呈報，反於原審陳稱去買的
    那家藥局店名一直在換，去的時候，都說老闆不在等語，上
    開收據及證人乙○○上開證述，均難據為有利被告之認定，
    再被告迄本院言詞辯論終結前亦未能提出請其吸菸之男子之
    姓名、住址供查證，本件既無從證明被告尿液中所檢驗出之
    嗎啡陽性反應，係其誤用藥物或誤吸他人香煙所致，所辯尚
    難採信。又被告於91年間因施用毒品案件，經台灣台中地方
    法院先後裁定送觀察、勒戒及強制戒治，於92年10月7 日強
    制戒治執行完畢釋放，有台灣高等法院被告前案紀錄表在卷
    可憑。綜上所述，本件事證明確，被告犯行應堪認定。
二、核被告所為，係犯毒品危害防制條例第10條第1項施用第一
    級毒品罪，其持有毒品之低度行為，為其施用之高度行為所
    吸收，不另論科。原審審酌被告之前即有施用毒品前科紀錄
    ，經強制戒治及判刑後再犯本件施用毒品犯行及其犯後態度
    等一切情狀，依毒品危害防制條例第十條第一項，判處有期
    徒刑十月，核其認事、用法、量刑均無不當，被告上訴否認
    犯罪並無理由，應予駁回。
三、據上論斷，應依刑事訴訟法第三百六十八條，判決如主文。
    本案經檢察官甲○○到庭執行職務。
中    華    民    國    97    年    9    月    18     日
            刑事第九庭  審判長法  官  江  德  千
                              法  官  許  旭  聖
                              法  官  康  應  龍
上列正本證明與原本無異。
如不服本判決應於收受送達後十日內向本院提出上訴書狀，其未
敘述上訴之理由者並得於提起上訴後十日內向本院補提理由書（
均須按他造當事人之人數附繕本）。
                              書記官  姚  錫  鈞
中    華    民    國    97    年    9    月    18     日


司法院資訊處製作；財團法人民間司法改革基金會備份。
